DANIELA CHAPARRO

Celular: 1123965868

E-mail: dchaparro16@gmail.com

C.U.I.L: 27-95456469-5

D.N.I: 95456469

Dirección: Avenida Congreso 1520, Piso 6, Depto 19, Bs. As., Arg.

Nacionalidad: Colombiana

Perfil

Arquitecta con especialización en Gerencia de proyectos y Dirección de obra, con experiencia en el gerenciamiento de contratos y ejecución de proyectos; así mismo cuento con experiencia comercial y técnica en productos para la industria de construcción y en el desarrollo e implementación de estrategias que garantizan el crecimiento y la rentabilidad de la compañía, así como la fidelización del cliente.

Cumplo con habilidades de liderazgo para dirigir equipo a cargo, buen desarrollo en comunicación, negociación y buen relacionamiento interpersonal.

Formación Académica

UNIVERSIDAD DE BUENOS AIRES

Especialización en Gerenciamiento de Proyectos y Dirección de Obra

2015

UNIVERSIDAD PILOTO DE COLOMBIA

Título obtenido: Arquitecta 2012

Logros

- Mención de Honor por el Proyecto de Grado:
 "Plan Parcial de Renovación Urbana barrio San Bernardo" Bogotá
- Crear el modelo de los Estados de Cuenta de los Clientes en Gerdau Diaco
- Monitorear la actualización del software Lista de Hierros de Gerdau Diaco
- Organización de la información digital de sucursales de la gerenciadora Urgell! Penedo Urgell: Bases de datos, formatos, formularios.

Experiencia Laboral

Empresa: URGELL PENEDO URGELL

Cargo: Gerenciadora de obras y proyectos

Dic 21015- A la fecha

Coordinar el cumplimiento de requerimientos la ejecución de los proyectos del Banco Santander Río; desde la firma de contrato hasta la obtención de la recepción definitiva, siendo responsable de los resultados del proyecto en términos económicos, plazos de entrega y calidad de la obra.

Responsable por.

- Planificar, dirigir, organizar, ejecutar, supervisar y controlar los proyectos en obras nuevas y remodelaciones de intervención media de las sucursales del banco, cumpliendo con el alcance, tiempo y etapabilidad d las responsabilidades del contrato.
- Asegurar el cumplimiento de los requisitos legales y regulatorios municipales

Daniela Chaparro 1/3



aplicables, así como la entrega de documentación técnica tenga la calidad correspondiente y sean emitidos en tiempo y forma.

- Monitorear el avance de proyecto y revisión de los costos reales vs. presupuesto
- Asegurar con el estudio y constructora la correcta organización e implementación de la etapabilidad de la ejecución del proyecto.
- Informar a la gerencia principal en tiempo y forma las dificultades y preocupaciones que pudieran afectar los resultados del proyecto.

Empresa: GERDAU DIACO

Cargo: Ejecutiva de Ventas Construcción

Ago 2014 - Mar 2015

Desarrollar y aplicar estrategias que garantizaran el crecimiento, la rentabilidad y la permanencia del cliente con la marca y con la compañía.

Responsable por.

- Mantener de la cartera de clientes.
- Consecución de objetivos marcados. Promedio ventas mensuales 1200 toneladas de acero figurado, 40 clientes fijos.
- Aumentar la distribución y nivel de facturación.
- Conocimiento del mercado, sus productos y los de la competencia

Cargo: Analista de Planeación Corte y Doble

Sep 2013 - Jul 2014

Controlar la ejecución de los procesos de Digitación y Planeación de acero figurado así como la producción de Mallas Electrosoldadas, según el consumo promedio, la disponibilidad de inventario y trazabilidad de pedidos en coordinación con las áreas: Producción, Logística, Comercial y Servicio al Cliente.

Responsable por.

- Coordinar el equipo de Digitación (10 personas), realizando el seguimiento de indicadores del área.
- Formular y realizar el seguimiento de indicadores del área de Digitación, así mismo conocer y controlar costos de producción y planificación de producción.
- Desarrollo y monitoreo de planes y programas de producción, garantizando el manejo adecuado de insumos.
- Controlar inventario

Cargo: Analista de Servicio al Cliente

May 2012 - Ago 2013

Brindar asistencia técnica integral y acompañamiento profesional a los clientes del canal constructor, con la finalidad de implementar buenas prácticas que contribuyan al mejoramiento de los procesos que se realizan en obra con respecto al acero.

Responsable por.

- Realizar el seguimiento personalizado de los pedidos de cada una de las obras, mediante visitas y control digital.
- Controlar las entregas de pedidos según el requerimiento del cliente.
- Coordinar con las áreas de producción, planeación y logística las urgencias que puedan presentarse.

Empresa: ZoMa ARQUITECTOS

Cargo: Arquitecta dibujante.

Mar - Abr 2012

Calcular las cantidades de obra, elaborar planos arquitectónicos, detalles constructivos y elaborar modelado 3D

Proyecto: Edificio de la Dirección de Contrainteligencia y Centro de Protección de Datos en la Base Aérea "Brigadier General (h) Camilo Daza Álvarez" - Bogotá Presupuesto: Un millón ciento veinticinco mil dólares (US\$ 1'125.000) Área construida: 790 m2

Empresa: GRUPO D&M ARQUITECTURA

Práctica Empresarial

Jul 2010- Jul 2011

Diseño Arquitectónico, Diseño Interior y de Mobiliario, en Viviendas de Gama Alta (estrato 6 en Colombia); Residencia de Obra; Auditar a Contratistas; Elaborar modelado 3D, Calcular cantidades de obra y ejecutar el presupuesto

Empresa: UNIVERSIDAD PILOTO DE COLOMBIA

Cargo: Monitora Laboratorio de Tecnología

Ene - Jun 2009

Manejar y organizar la información Física y Digital; elaborar las estadísticas mensuales de atención a Profesores, Estudiantes y Visitantes

Formación Complementaria

- Office Avanzado (Word, Excel, Power Point, Outlook)
- Microsoft Project: Aplicación en la programación de obras
- SAP (Producción y Ventas)
- ArchiCAD AutoCAD- Artlantis
- Photoshop Illustrator
- Inglés: Nivel Intermedio / Portugués: Nivel Intermedio
- Life Management Coaching
- Coaching en:
 Manejo del tiempo Ventas Trabajo en Equipo

Seminarios

VIII Seminario "Ciudad Global -Espacios Perspectiva y Diseño-"
UNIVERSIDAD PILOTO DE COLOMBIA

VII Seminario "Sostenibilidades posibles -Tierra y Agua, Arcilla de la Vida"
UNIVERSIDAD PILOTO DE COLOMBIA

Hábitat- Eco-Territorio, Espacio y Construcción
UNIVERSIDAD PILOTO DE COLOMBIA

Referencias Laborales

Arq. Diana González, Gerenciadora de obras – Urgell Penedo Urgell ☐ (54) 911-6190-4972 / ☐ dgonzaleztrivino@serviciosexternos.com.ar

Ing. John Núñez, Jefe de Ventas Construcción - Gerdau Diaco ☐ (57) 301-7160468 / ☐ john.nunez@gerdau.com

Arq. Marcela Pérez, Gerente Ventas Construcción - Gerdau Diaco ☐ (57) 310-2093871 / ☐ marcela.perez@gerdau.com

Daniela Chaparro 3/3

Arq. Andrés Duque, Gerente General, Grupo D&M diseño y Construcción (57) 320-2751542 / ☐ (571) 2487352.

Referencias Personales

Carol Portilla, Ejecutiva de ventas, TUCSON. ☐ 314-4827469

Paola Tamayo, Sales Engineer, ASEAS BROWN BOVERI (ABB).

□ 314-4827469

Ing. Julián Chaparro, Auditor ICONTEC

□ 320-4952957